臺灣臺東地方法院刑事判決　　　　　　　 96年度易字第138號
公　訴　人　臺灣臺東地方法院檢察署檢察官
被　　　告　甲○○
　　　　　　　　　　（現於臺灣泰源技能訓練所強制工作中）
上列被告因竊盜案件，經檢察官聲請簡易判決處刑（96年度偵字
第639號），本院認不宜以簡易判決處刑，改依通常程序審理，
判決如下：
    主  文
甲○○踰越安全設備竊盜，累犯，處有期徒刑柒月。
    犯  罪  事  實
一、甲○○前犯竊盜罪，經臺灣花蓮地方法院判處應執行有期徒
    刑1年7月確定，甫於民國95年4月5日假釋付保護管束期滿視
    為執行完畢。仍不知悛悔，復意圖為自己不法之所有，於95
    年7月16日下午，踰越位於花蓮縣吉安鄉○○路○段70號『達
    億營造公司』大門旁邊水溝處，以石頭混雜泥土所疊成高約
    80 公分之安全設備後入內，竊取屬負責人丙○○所有之電
    纜約7公斤，得手後，剝皮販售予資源回收廠。
二、案經花蓮縣警察局吉安分局報請臺灣花蓮地方法院檢察署呈
    請臺灣高等法院花蓮分院檢察署檢察長令轉臺東地方法院檢
    察署檢察官偵辦，經檢察官聲請簡易判決處刑，本院認不宜
    以簡易判決處刑，改依通常程序審理。
    理  由
一、證據能力方面：
    按被告以外之人於審判外之陳述，雖不符前4條之規定，而
    經當事人於審判程序同意作為證據，法院審酌該言詞陳述或
    書面陳述作成時之情況，認為適當者，亦得為證據。當事人
    、代理人或辯護人於法院調查證據時，知有第159條第1項不
    得為證據之情形，而未於言詞辯論終結前聲明異議者，視為
    有前項之同意。刑事訴訟法第159條之5定有明文。本案證人
    丙○○於警詢之證言，係被告以外之人在審判外之書面陳述
    ，而屬傳聞證據，依刑事訴訟法第159條第1項之規定，原則
    上不具證據能力，惟被告於本案審理時對上開書面之證據能
    力表示不爭執，同意作為證據，本院審酌該書面陳述作成時
    ，應無人情施壓或干擾，亦無不當取供之情形，認為以之作
    為本案之證據亦屬適當，依刑事訴訟法第159條之5第1項規
    定，應有證據能力。
二、認定犯罪事實所憑之證據及理由：
    (一)被告甲○○於於警詢、偵訊及本院審理時之自白。
    (二)證人丙○○於警詢及偵訊時之證言。
    (三)現場照片4幀可證。
    (四)綜上，被告自白之事實核與事實相符，本件事證已臻明確
      ，被告犯行止堪認定。
三、論罪科刑之理由：
    (一)核被告所為，係犯刑法第321條第1項第2款之踰越安全設
      備竊盜罪。聲請簡易判決處刑書雖認被告涉犯刑法第320
      條第1項之竊盜罪嫌，惟檢察官已於本院審理時當庭更正
      起訴法條為刑法第321條第1項第2款之加重竊盜罪，本院
      自無庸再變更起訴法條。
    (二)查被告有犯罪事實欄所載之前科及執行情形，有臺灣高等
      法院被告前案紀錄表在卷可稽，其受有期徒刑執行完畢後
      ，5年內故意再犯本件有期徒刑以上之本罪，為累犯，應
      依刑法第47條第1項之規定，加重其刑。
    (三)審酌被告犯罪之動機、手段、竊取物品之數量、為警查獲
      之經過，於警詢、偵訊及本院審理時始終均坦承犯行之犯
      後態度等一切情狀，量處如主文所示之刑。
四、適用的法律：
    (一)刑事訴訟法第452條、第299條第1項前段。
    (二)刑法第321條第1項第2款、第47條第1項。
本案經檢察官乙○○到庭執行職務。
中　　華　　民　　國　　96　　年　　5 　　月　　31　　日
                  刑事第四庭    法  官  黃建都
以上正本證明與原本無異。
如不服本判決，應於判決送達後10日內向本院提出上訴狀（須附
繕本）。
「切勿逕送上級法院」
                                書記官　陳俊德
中　　華　　民　　國　　96　　年　　6　　月　  　4　　日
附錄本案論罪科刑法條全文：
刑法第321條第1項第2款
犯竊盜罪而有左列情形之一者，處6月以上、5年以下有期徒刑：
二、毀越門扇、牆垣或其他安全設備而犯之者。
